# 请教陈版，子公司非标意见对合并报表意见类型的影响

提问人：Manson_Luci 时间：2016-04-06 11:14:39
母子公司均为连续盈利的企业，但子公司本期的审计报告意见类型为无法表示意见，其影响金额难以判定，这种情况下对合并报表意见类型应如何考虑比较好？

回答人：chenyiwei
这是涉及重大专业判断的问题，即导致子公司审计师对子公司财务报表无法发表意见的事项（还可能包括其他已发现的错报）对母公司合并报表整体的重要性和影响程度（即，该等事项对母公司合并报表的影响是否同样具有重大性和广泛性）。如果该子公司在合并报表中属于规模较大或风险程度较高的重要子公司，则不排除母公司合并报表层面也会因此被无法表示意见的可能性。